臺灣高等法院臺中分院刑事裁定　　　　　99年度聲字第2263號
聲　請　人
即　被　告　林志偉
　　　　　　（
上列聲請人因加重竊盜案件（本院99年度上易字第1524號），聲
請具保停止羈押，本院裁定如下：
    主  文
聲請駁回。
    理  由
一、本件聲請人即被告林志偉（下稱聲請人）因犯加重竊盜等案
    件，前經本院法官訊問後，認為犯罪嫌疑重大，有刑事訴訟
    法第101條之1第1項第5款之情形，有事實足認為有反覆實施
    同一犯罪之虞，而有羈押之必要，並經裁定羈押在案。
二、聲請人聲請意旨略稱：本案件原審既已詰問完畢，現上訴繫
    屬至本院，相關事實業已調查結束，且審判程序亦已進行完
    畢，顯無為進行訴訟、追溯審判之羈押必要性。且聲請人所
    涉之刑事案件，均因誤交損友，受損友之蠱惑，以致於金錢
    被借光，更身負卡債纏身，是以在苦思無策之情狀下，導致
    聲請人為還卡債，一時失慮，鋌而走險，而誤觸法網。況聲
    請人父親早已離世，母親年歲已邁，且身患多重慢性疾病，
    需要聲請人看護並時常至醫院診治，是聲請人現在內心痛悔
    ，更擔心家中一切事物，心急如焚，無法安心執行，懇請鈞
    院賜准聲請人具保候傳，聲請人必隨傳隨到，不敢違誤云云
    。
三、按羈押被告之目的，在於確保訴訟程序之進行、確保證據之
    存在、真實及確保刑罰之執行，而被告有無羈押之必要，及
    羈押後其原因是否仍然存在，有無繼續羈押之必要，應否延
    長羈押等等，均屬事實認定之問題，法院有依法認定裁量之
    職權，自得就具體個案情節予以斟酌決定，如就客觀情事觀
    察，法院許可羈押之裁定在目的與手段間之衡量並無明顯違
    反比例原則情形，即無違法或不當可言。又執行羈押後有無
    繼續之必要，仍許由法院斟酌訴訟進行程度及其他一切情事
    而為認定（最高法院46年台抗字第6號判例參照）。
四、經查：按羈押被告乃刑事訴訟上不得已之措施，法院於認定
    羈押被告之原因是否存在時，僅就被告是否犯罪嫌疑重大，
    有無刑事訴訟法第101條、第101條之1所定情形為必要之審
    酌，本案聲請人因涉犯加重竊盜罪及加重竊盜未遂罪，業經
    原審判處聲請人應執行有期徒刑4年10月，足見聲請人犯罪
    嫌疑重大；又本件聲請人前曾有多次竊盜犯行，素行不佳，
    於97年12月31日縮刑假釋出監，假釋期間付保護管束，甫於
    98年2月10日保護管束期滿始執行完畢，旋即又於99年4月至
    6月間再犯本件10次加重竊盜既遂、5次加重竊盜未遂犯行，
    犯罪情節重大，且聲請人正值青年，非無工作能力，詎其不
    思循正軌謀求生活之資，仍舊故態復萌，繼續行竊，顯有犯
    罪習慣無訛，是以聲請人屢次再為本案多件竊盜犯行，將其
    所得財物供己花用，而不知戮力向上，改過遷善，堪認聲請
    人確有具體客觀事實，以證其加重竊盜之犯行嫌疑重大，若
    准其得予具保，仍有反覆實施同一犯罪之虞。至聲請意旨係
    就聲請人於原審之審判程序業已結束，相關事實亦調查完畢
    ，加上聲請人深具悔悟及其家庭情況等等理由，而認其顯無
    羈押之必要云云。然聲請人所涉之加重竊盜罪相關之事實等
    ，雖均經調查完畢，但就本件聲請人所為之多次竊盜犯行觀
    之，如前所述，於停止羈押後仍有反覆實施竊盜犯行之高度
    可能，是聲請人執此爭辯，不足為採。又聲請人之家庭因素
    固值同情，然此並非本件考量審酌羈押與否之因素，且聲請
    人是否具有悔意，亦與法定停止羈押之原因無涉，是聲請人
    之主張，實乏依據。綜上所述，本院經權衡「比例原則」及
    「必要性原則」之考量後，仍認定本件羈押原因尚未消滅，
    且仍有羈押之必要性，且聲請人上揭所舉，尚不能作為具保
    停止羈押之理由，是故聲請人以前揭情詞聲請具保停止羈押
    ，自難准許，應予駁回。
中    華    民    國   100    年    1     月    5     日
            刑事第五庭  審判長法  官  趙  春  碧
                              法  官  林  宜  民
                              法  官  賴  恭  利
上列正本證明與原本無異。
不得抗告。
                              書記官  林  育  萱
中    華    民    國   100    年    1     月    5     日